【裁判字號】    88,東簡,268
【裁判日期】    890128
【裁判案由】    損害賠償
【裁判全文】
台灣台東地方法院民事判決  八十八年度東簡字第二六八號
    原      告  甲○○
    訴訟代理人  張政衡      律師
    被      告  乙○○      住.
    訴訟代理人  丙○○      住.
右當事人間損害賠償事件，本院判決如左：
    主    文
原告之訴及假執行之聲請均駁回。
訴訟費用由原告負擔。
    事實及理由
甲、原告之聲明：
    （一）被告應給付原告新台幣（下同）十三萬九百十一元及自起訴狀繕本送達之
          翌日起至清償日止，按週年利率百分之五計算之利息。（二）願供擔保請
          准為假執行之宣告。
乙、事實摘要：
    本件原告主張：被告於民國八十八年四月二十六日下午二時四十五分許，無駕駛
    執照，騎乘車號ＰＴＺ─七六六號重型機車，沿台東市○○街四二巷由北往南行
    駛，其行經該巷無號誌交岔路口時，本應注意減速慢行，竟疏未注意，適原告駕
    駛友人覃輝方所有車號Ｎ九─三九七九號自用小客車，沿同市○○○路由東往西
    行駛，行經於正氣北路二三○巷及臨潼街四二巷交岔路口時，被告疏未注意減速
    慢行，撞及原告所駕駛之前開汽車之右後側，致該車右前、後車頭凹陷、保險桿
    損壞，共支出修車費新台幣（下同）十三萬九百十一元。本件經送請台灣省花東
    區車輛行車事故鑑定委員會鑑定結果認：被告無照駕駛前述機車，行經無號誌交
    岔路口未減速慢行，為肇事原因，原告則無肇事因素。為此原告基於民法第一百
    九十六條之規定，起訴請求如聲明第一項所示。
    被告則以：被告行抵肇事地點前已減速慢行，且已行至該路中心點，彼時因原告
    駕駛前述汽車行經前開無號誌交岔路口時，非但未減速慢行，且以高速向原告疾
    駛而來，被告閃避不及，而與之發生擦撞，撞及原告車輛右後輪上方，原告因煞
    車不及，繼續往前滑行，其車頭撞上前方五公尺遠處之電線桿，本件車禍實因原
    告未減速慢行所致，台灣省花東區車輛行車事故鑑定委員會鑑定結果與事實不符
    ，被告已向台灣省車輛行車事故覆議鑑定委員會申請覆議在案，且原告係台東市
    萬達汽車修護廠負責人，肇事時所駕駛汽車，係客戶交予原告修護，非原告所有
    等語置辯。
丙、法院之判斷：
一、本件原告主張被告於右揭時地騎乘機車撞及原告所駕駛之汽車，支出修理費用十
    三萬九百十一元等情，業據其提出台灣省花東區車輛行車事故鑑定委員會八十八
    年七月三十日八八花鑑字第八八二二七號函、估價單影本各乙件及照片七張附卷
    可稽，核與本院依職權向台東縣警察局台東分局馬蘭派出所調取車禍事故調查表
    、偵訊筆錄、照片等件相符，原告主張前述汽車與被告所騎乘機車發生擦撞，受
    有損害乙節，固堪信為真實。惟民法第一百九十六條所定損害賠償請求權，係以
    物遭損壞之所有權人始有該項權利，此觀該條之規定甚明。經查，前述Ｎ九─三
    九七九號自用小客車，並非原告所有，原告無法提出該車之車籍資料供本院參酌
    ，已據原告坦承在卷，原告雖供稱車主已將該車損害賠償請求權讓與原告，然迭
    經本院曉諭，原告迄未提出任何證據供本院調查斟酌，難認其有何向被告請求賠
    償之權源。從而，原告之主張，於法未合，不能准許，應予駁回。
二、本件為判決之基礎已臻明確，兩造其餘之攻擊防禦方法，核與判決基礎無影響，
    無予審究之必要，附此敘明。
丁、據上論結，原告之訴為無理由，依民事訴訟法第七十八條判決如主文。
中      華      民      國    八十九    年      一      月    二十八    日
                                    台灣台東地方院法院台東簡易庭
~B法      官  姜麗香
右為正本係照原本作成。
如不服本判決，得於判決送達後廿日內向本院提出上訴狀（須按他造當事人人數附繕
本）。
「切勿逕送上級法院」
中      華      民      國    八十九    年      一      月    二十八    日
~B法院書記官  張之中


司法院資訊處製作；財團法人民間司法改革基金會備份。
